臺灣臺中地方法院民事裁定
110年度補字第2094號
原      告  李信龍  
            李有恭  
            許玉葉  




被      告  李季芳  
上列當事人間請求不動產所有權移轉登記等事件，本院裁定如下
：
    主  文
本件訴訟標的價額核定為新臺幣3,768,200元。
原告應於本裁定送達後5日以內補繳第一審裁判費新臺幣38,323
元，如逾期未繳，即駁回其訴。
    理  由
一、按提起民事訴訟應依民事訴訟法第77條之13、第77條之14規
    定繳納裁判費，此為法定必備之程式。次按訴訟標的之價額
    ，由法院核定；核定訴訟標的之價額，以起訴時之交易價額
    為準；無交易價額者，以原告就訴訟標的所有之利益為準；
    以一訴主張數項標的者，其價額合併計算之。但所主張之數
    項標的互相競合或應為選擇者，其訴訟標的價額，應依其中
    價額最高者定之，同法第77條之1第1、2項、第77條之2第1
    項定有明文。
二、查本件原告先位聲明第1項為：「被告應將坐落臺中市○○區○
    ○段000○00地號土地（下稱系爭土地）及同段1269建號建物
    （即門牌號碼臺中市○○區○○路00號房屋，下稱系爭房屋，與
    系爭土地合稱系爭房地）應有部分各4分之1移轉登記予原告
    李信龍；各4分之1移轉登記予原告李有恭；各4分之1移轉登
    記予原告許玉葉」；備位聲明第1項為：「被告應給付李信
    龍新臺幣（下同）1,071,000元，給付李有恭882,200元，給
    付許玉葉1,815,000元，及均自起訴狀繕本送達翌日起至清
    償日止，按週年利率5％計算之利息」。揆諸上開說明，原告
    先、備位聲明間為選擇關係，故本件訴訟標的價額應擇其中
    價額較高者定之。又原告先位聲明之訴訟標的價額，應以系
    爭房地應有部分4分之3起訴時之交易價額計算，是原告先位
    聲明之訴訟標的價額為3,014,835元（計算式如附表所示）
    ；另原告備位聲明之訴訟標的金額則為3,768,200元（計算
    式：1,071,000＋882,200＋1,815,000＝3,768,200）。基此，
    原告備位聲明之訴訟標的金額較先位聲明之訴訟標的價額為
    高，故本件訴訟標的價額核定為3,768,200元。
三、查本件訴訟標的價額核定為3,768,200元，應徵第一審裁判
    費38,323元，未據原告繳納。茲依民事訴訟法第249條第1項
    但書規定，命原告於本裁定送達後5日內逕向本院補繳，如
    逾期未繳，即駁回其訴。
中　　華　　民　　國　　110 　年　　12　　月　　13　　日
                  民事第二庭  法  官  鄭百易
正本係照原本作成。
如不服本裁定關於核定訴訟標的價額部分，應於送達後10日內，
向本院提出抗告狀，並繳納抗告裁判費1,000元；其餘命原告補
繳第一審裁判費部分，不得抗告。
中　　華　　民　　國　　110 　年　　12　　月　　13　　日
　　　　　　　　　　　　　　　　　　書記官　唐振鐙
附表：
一、系爭土地應有部分4分之3起訴時之交易價額：
　　109.12平方公尺×31,500元／平方公尺×應有部分4分之3＝2,
　　577,960元
二、系爭房屋應有部分4分之3起訴時之交易價額：
　　課稅現值582,500元×應有部分4分之3＝436,875元
三、合計：3,014,835元（2,577,960＋436,875＝3,014,835）。